

# FRANCY LILIANA PARRA ACOSTA



## PERFIL

Profesional ingeniería de en sistemas, especialista desarrollo de base de datos con énfasis en pruebas de software, desarrollo y control de calidad en proyectos tecnológicos metodología scrum. Cuento con 16 de experiencia años en la identificación, análisis documentación de defectos software en ámbito comerciales v financieros. Competencias planeación, comunicación asertiva y orientación al resultado.

#### **APTITUDES INTERPERSONALES**

Liderazgo y trabajo en equipos, gestión de proyectos scrum, pruebas de software, innovación y orientación hacia la calidad

#### **PROGRAMAS**

Testlink, Jira, Mantis, PL/SQL, Power BI, SAP Bussines Objects, Diseño de Información para la creación de universos, Herramientas de Windows



CONTACTO

(+57) 3115902068 lilianap2002@gmail.com



### **EXPERIENCIA LABORAL**

#### **Lider SQA**

BANCO DE LA REPÚBLICA - Bogotá, Colombia

Ene 2019 - Ene 2024

Líder: Equipo de pruebas (proveedor 3 personas), gestionar herramienta de pruebas; Seguimiento al ciclo de pruebas con la metodología Scrum de acuerdo a las ceremonias y los sprint vs el backlog; Reportar cierre ciclo de pruebas, indicadores de pruebas, certificaciones de funcionalidades ;Validar todos los ítems establecidos en las historias de usuario acorde con los criterios de aceptación.

Ejecutor: Diseño de casos de pruebas (humo, funcionales, regresión, aceptación); Trabajo colaborativo para los escenarios de pruebas automatizadas y la ejecución ; Ejecutar pruebas en SOAPUI, POSTMAN; Documentar evidencias de los bugs encontrados y realizar el seguimiento al bug hasta finalizar su proceso como exitoso; Manejo de aplicaciones de Jira, Mantis, Testlink, Bugtracker

#### Ingeniero de Requerimientos y SQA Senior

LOGYTECH MOBILE S.A. - Bogotá, Colombia

Abril 2011 - Dic 2018

Realizar la construcción y levantamiento de requerimientos funcionales y no funcionales que serán base para el desarrollo del producto ; Analizar el contexto del negocio entender para convertirlas en requerimientos funcionales ; Diseñar casos de prueba a funcionalidades de mantenimiento de la aplicación; Ejecutar los casos de pruebas con evidencia del bug presentado ; Socializar con el desarrollador los casos fallidos y gestionar el bug correspondiente; Reportar el estado de las pruebas

#### Analista de Sistemas

METROKIA S.A. - Bogotá, Colombia

Ene 2004 - Mar 2011

- Validé la seguridad del sistema de la información Desarrollo de subaplicativos para el sistema en Oracle.
- Establecí y analicé las necesidades del sistema que conlleven al mejoramiento del desempeño.
- Generé de reportes y Consultas avanzadas para informes.
- Aseguré el funcionamiento continuo del sistema de información de la compañía
- Administré proyectos.



## **EDUCACIÓN**

## ESPECIALISTA EN DESARROLLO DE BASE DE DATOS

UNIVERSIDAD JORGE TADEO LOZANO

**INGENIERA DE SISTEMAS** 

UNIVERSIDAD CATOLICA DE COLOMBIA

2007



### REFERENCIAS

VIVIANA GÓMEZ Ingeniera de sistemas **T:** +57 3148519636

LAURA RAMIREZ Ingeniera de sistemas

T: +57 3002329919